臺灣基隆地方法院民事判決
111年度勞訴字第21號
原      告  游健成  
訴訟代理人  游麗雲  

被      告  鍾聰明  

上列當事人間請求損害賠償事件，原告就本院111年度易字第182
號過失傷害案件提起刑事附帶民事訴訟，經本院刑事庭以111年
度附民字第306號裁定移送而來，本院於民國111年9月1日辯論終
結，判決如下：
    主      文
被告應給付原告新臺幣伍拾萬元。
訴訟費用由被告負擔。
本判決得假執行；但被告如以新臺幣伍拾萬元預供擔保，得免為
假執行。
    事實及理由
一、訴狀送達後，原告不得將原訴變更或追加他訴，但擴張或減
    縮應受判決事項之聲明者，不在此限，民事訴訟法第255條
    第1項第3款定有明文。查原告起訴係聲明請求被告應給付原
    告新臺幣（下同）120萬元，嗣於本院審理時，變更聲明如
    後所述，原告減縮聲明，合於前揭規定。
二、原告主張：被告因承攬新北市○○區○○路00號（下稱系爭工地
    ）鐵皮遮雨棚及牆面防水工程（下稱系爭工程），於民國11
    0年5月5日僱用原告到場施作，本應注意勞工從事屋頂作業
    時，須於屋架上設置適當強度且寬度在30公分以上之踏板，
    並於屋頂下方可能墜落範圍裝設安全網等防墜措施，且使勞
    工從事易踏穿材料構築屋頂作業時，應指定屋頂作業主管在
    場監督作業，竟疏未注意設置符合規定之必要安全衛生設備
    及設施，即於同日14時40分許指派原告在屋頂作業，原告作
    業時不慎墜落地面，致受有骨盆骨折、左側多處肋骨骨折、
    左側股骨骨折、左側髖臼骨折、左手遠端橈尺骨開放性骨折
    之傷害（下稱系爭傷害），為此請求被告賠償精神慰撫金等
    語。並聲明：被告應給付原告50萬元。
三、被告抗辯略以：原告因系爭傷害向臺灣臺北地方法院（下稱
    臺北地院）提起職災補償訴訟，由臺北地院以110年度勞訴
    字第373號受理（下稱系爭前案），假如原告係以相同之事
    實原因提起本件訴訟，顯然違反民法第253條規定，法院應
    依民事訴訟法第249條第1項第7款規定裁定駁回，如果基於
    同一原因事實為其他請求，應於系爭前案依法變更、追加，
    原告重複起訴顯然浪費司法資源，恐有裁判矛盾之嫌，並無
    必要等語。並聲明：㈠原告之訴駁回。㈡願供擔保請准宣告免
    為假執行。
四、查被告因承攬系爭工程於110年5月5日雇用原告到場施作，
    被告疏未於屋架上設置適當強度且寬度在30公分以上之踏板
    ，並於屋頂下方可能墜落範圍裝設安全網等防墜措施，及指
    派屋頂作業主管在場監督，即指派原告於當日14時40分許在
    系爭工地屋頂作業，原告因鐵皮屋頂年久失修破裂而摔落地
    面，致受有系爭傷害，被告經臺灣基隆地方檢察署（下稱基
    隆地檢署）110年度偵字第8455號過失傷害案件偵查終結後
    提起公訴，由本院以111年度易字第182號受理後，於111年5
    月23日判決被告因傷害人之身體，處拘役50日，如易科罰金
    以1,000元折算1日等情，為兩造所不爭執，並經本院核閱前
    開刑事案卷確認為事實，可以認定原告受僱於被告因執行職
    務受有系爭傷害。
五、原告主張被告應給付精神慰撫金50萬元，為被告所否認，並
    以前詞置辯，本院判斷如下：
　㈠當事人不得就已起訴之事件，於訴訟繫屬中，更行起訴，民
    事訴訟法第253條定有明文，該條所禁止之重訴，自指同一
    事件而言。所謂同一事件，必同一當事人，就同一法律關係
    ，而為同一之請求，若此三者有一不同，即不得謂為同一事
    件，而受重訴之禁止。查原告所提系爭前案之訴訟標的為勞
    動基準法第59條第1款、第2款規定之醫療費用補償及工資補
    償，有外放之系爭前案影卷可參，而本件訴訟標的是民法侵
    權行為損害賠償規定，勞動基準法職業災害補償及侵權行為
    法律關係之訴訟標的不同，自非同一事件，被告抗辯本件訴
    訟違反民事訴訟法第253條規定重複起訴等等，並不足採。
　㈡因故意或過失，不法侵害他人之權利者，負損害賠償責任，
    民法第184條第1項前段定有明文。又雇主使勞工於屋頂從事
    作業時，應指派專人督導，並依下列規定辦理：三、於易踏
    穿材料構築之屋頂作業時，應先規劃安全通道，於屋架上設
    置適當強度，且寬度在三十公分以上之踏板，並於下方適當
    範圍裝設堅固格柵或安全網等防墜設施；於前項第三款之易
    踏穿材料構築屋頂作業時，雇主應指派屋頂作業主管於現場
    辦理下列事項：一、決定作業方法，指揮勞工作業。二、實
    施檢點，檢查材料、工具、器具等，並汰換其不良品。三、
    監督勞工確實使用個人防護具。四、確認安全衛生設備及措
    施之有效狀況。五、前二款未確認前，應管制勞工或其他人
    員不得進入作業。六、其他為維持作業勞工安全衛生所必要
    之設備及措施。營造安全衛生設施標準第18條第1項第3款前
    段、第2項亦分別定有明文。被告為職業安全衛生法第2條第
    3項規定之雇主，依職業安全衛生法第6條第1項第5款、職業
    安全衛生設施規則第281條及營造安全衛生設施標準第18條
    第1項第3款前段、第2項規定，負有提供符合防止墜落危害
    發生之必要設備及措施之義務，竟未設置或提供防止原告墜
    落之必要設備及設施，即指派原告在系爭工地屋頂作業，致
    原告因鐵皮屋頂年久失修破裂而摔落地面，受有系爭傷害，
    而有相當因果關係，被告依民法第184條第1項前段規定，自
    應負侵權行為之損害賠償責任。
  ㈢不法侵害他人之身體、健康、名譽、自由、信用、隱私、貞
    操，或不法侵害其他人格法益而情節重大者，被害人雖非財
    產上之損害，亦得請求賠償相當之金額，民法第195條第1項
    前段定有明文。查原告因受有系爭傷害，在長庚醫療財團法
    人基隆長庚紀念醫院接受盆骨骨折及左側橈尺骨骨折復位外
    固定手術、人工髖關節再置換手術及骨盆骨折復位內固定手
    術、左側橈尺骨骨折內固定手術及顏面骨骨折復位固定手術
    ，於110年12月3日經診斷需休養1年，期間無法從事勞動工
    作，有診斷證明書可憑（臺北地院110年度勞訴字第373號卷
    第261頁），其精神上受有相當之痛苦，自得請求被告賠償
    精神慰撫金。查原告為國小畢業，名下有1部汽車，被告國
    小肄業，從事鐵工，名下並無財產，業據兩造陳明在卷，並
    有本院職權調取之兩造稅務電子閘門財產所得調件明細表足
    憑（本院卷末證物袋內）。本院審酌原告所受系爭傷害非輕
    ，被告之侵害情節，及兩造之學、經歷、社會地位、資力等
    一切情況，認原告請求賠償50萬元之精神慰撫金，核屬適當
    ，應予准許。
六、本判決所命給付之金額未逾50萬元，依民事訴訟法第389條
    第1項第5款規定，應依職權宣告假執行，被告陳明願供擔保
    聲請宣告免為假執行，符合法律規定，故酌定相當之擔保金
    額予以准許。
七、本件事證已經明確，兩造其餘之攻擊或防禦方法及所用之證
    據，經本院斟酌後，認為均不足以影響本判決之結果，爰不
    逐一論列，併此敘明。　
八、結論：本件原告之訴為有理由，依民事訴訟法第78條、第38
    9條第1項第5款、第392條第2項，判決如主文。
中　　華　　民　　國　　111 　年　　9 　　月　　15　　日
                  勞動法庭法　官　陳湘琳　　　　　
以上正本係照原本作成。
對於本件判決如有不服，應於收受送達後20日內向本院提出上訴
書狀，敘述上訴之理由，上訴於臺灣高等法院，並按他造當事人
之人數附具繕本。如委任律師提起上訴者，應一併繳納上訴審裁
判費。
中　　華　　民　　國　　111 　年　　9 　　月　　15　　日
                          書記官　陳柏宏